臺灣雲林地方法院刑事判決
110年度訴字第498號
公  訴  人  臺灣雲林地方檢察署檢察官
被      告  張世民



指定辯護人  本院公設辯護人郭雅琳  
上列被告因違反毒品危害防制條例案件，經檢察官提起公訴（11
0年度偵字第5784號、第6606號），本院判決如下：
    主  文
張世民犯如附表一所示之罪，各處如附表一所示之刑及沒收。應
執行有期徒刑伍年拾月。沒收部分併執行之。
    事  實
一、張世民明知甲基安非他命係毒品危害防制條例列管之第二級
    毒品，依法不得持有、販賣，竟基於販賣第二級毒品甲基安
    非他命以營利之各別犯意，以其持用如附表三編號３所示之O
    PPO廠牌紅色手機1支（含搭配使用之行動電話門號00000000
    00號SIM卡1張，下合稱本案行動電話）作為聯絡工具，分別
    與附表一編號１至８「交易對象」欄所示之人聯繫後，以附表
    一編號１至８所示行為方式，販賣第二級毒品甲基安非他命予
    附表一編號１至８所示之交易對象。嗣經警於110年8月24日上
    午6時36分許，持本院核發之搜索票，在張世民位於雲林縣○
    ○鄉○○村○○00號之住處執行搜索，當場扣得如附表三所示之
    物，始循線查悉上情。
二、案經雲林縣警察局斗六分局報告臺灣雲林地方檢察署檢察官
    偵查起訴。
    理  由
壹、程序方面：
一、按被告以外之人於審判外之言詞或書面陳述，除法律有規定
    者外，不得作為證據，刑事訴訟法第159條第1項固定有明文
    。惟被告以外之人於審判外之陳述，雖不符同法第159條之1
    至第159條之4之規定，而經當事人於審判程序同意作為證據
    ，法院審酌該言詞陳述或書面陳述作成時之情況，認為適當
    者，亦得為證據；又當事人、代理人或辯護人於法院調查證
    據時，知有第159條第1項不得為證據之情形，而未於言詞辯
    論終結前聲明異議者，視為有前項之同意，同法第159條之5
    第1項、第2項亦有明定。經查，本案檢察官、被告張世民及
    其辯護人對本判決所引用供述證據之證據能力均不爭執（見
    本院卷第153至154頁），亦未於言詞辯論終結前聲明異議（
    見本院卷第217至221頁），本院審酌該等供述證據作成時之
    情況，尚難認有何違法取證或其他瑕疵，且與待證事實具有
    關連性，認為以之作為證據應屬適當，自均有證據能力。
二、本判決所引用之其餘非供述證據，並無證據證明係公務員違
    背法定程序所取得，亦無顯有不可信之情況，且經本院於審
    理期日提示予被告辨識而為合法調查，自均得作為本判決之
    證據。
貳、實體方面：
一、認定犯罪事實所憑之證據及理由：
  ㈠「安非他命」（Amphetamine）係毒品危害防制條例第2條第2
    項第2款所列之第二級毒品（即同條項款附表二編號12），
    「甲基安非他命」（Methamphetamine）亦屬同條項款附表
    二編號89所載之第二級毒品，依衛生福利部食品藥物管理署
    之相關函釋，二者均多為硫酸鹽或鹽酸鹽，可溶於水、白色
    、略帶苦味之結晶，甲基安非他命係安非他命之衍生物，甲
    基安非他命作用之強度較安非他命強；又二者雖使用劑量及
    致死劑量有別，惟目前國內發現者絕大多數為甲基安非他命
    之鹽酸鹽，然施用毒品者，甚且販賣毒品者，未必能正確分
    辨所施用或販賣者係「甲基安非他命」或「安非他命」，甚
    或於買賣過程中，為避免遭查緝，或以代號稱之，而審判實
    務上查獲之晶體經送驗結果，大致上亦均係甲基安非他命（
    最高法院103年度台上字第1537號、第3410號判決意旨參照
    ）。審酌安非他命在國內取得不易，施用情形較少，且一般
    施用毒品者對於所施用之毒品究為「安非他命」、「甲基安
    非他命」，並無辨明之能力等情，堪認被告張世民、證人即
    毒品買受人陳佳鴻、蔡禮全及林相宏於本案相關警詢及偵訊
    中提及「安非他命」之陳述，顯非精確之用語，而係對「安
    非他命」類毒品之通俗泛稱，容屬「甲基安非他命」之名稱
    簡化結果，是上開簡稱誤載並不影響本案犯罪事實之認定，
    合先敘明。
  ㈡上揭事實，分據被告張世民於警詢、偵訊、偵查中羈押訊問
    、本院移審訊問、準備程序及審理時均坦承不諱（見偵5784
    號卷第21至33、155至159、227至228頁；聲羈卷第56至57頁
    ；本院卷第84至86、143至150、216至230頁），且有如附表
    一所示之證據在卷可稽（詳見附表一各編號「證據方法及出
    處」欄所載），復有扣案如附表三編號１至３所示之物可佐（
    見本院卷第91頁），足認被告張世民所為任意性自白核與事
    實相符，堪值採信。至起訴意旨固認被告就附表一編號３所
    示之毒品交易，曾收取證人蔡禮全交付之購毒價款新臺幣（
    下同）1,000元，惟被告於本院準備程序中及審理時，均供
    稱其於110年7月10日原係要借款1,000元予證人蔡禮全，嗣
    雙方見面時，另有進行附表一編號３所示之毒品交易，然當
    日證人蔡禮全係以賒帳方式向其購買毒品，迄今亦未清償欠
    款等語（見本院卷第146、225頁），顯係對其是否收受該次
    販賣毒品之所得1,000元乙節有所爭執。審之卷內除證人蔡
    禮全於偵查中證稱就上開毒品交易，已當場支付1,000元之
    買賣價金予被告外（見偵5784號卷第94、139頁），尚乏其
    他事證足以認定被告與證人蔡禮全間就附表一編號３所示毒
    品交易之實際付款、收款情形，本於罪疑惟輕之證據法則，
    應認該次毒品交易之價款為證人蔡禮全所賒欠，被告並未收
    到任何價金，爰由本院就起訴書附表編號3所載之價金交付
    方式，予以更正如本判決附表一編號３「行為方式」欄所示
    。
  ㈢按毒品危害防制條例所規定之販賣毒品罪，雖未明示「營利
    之意圖」為其犯罪構成要件，然「販賣」一語，在文義解釋
    上當然已寓含有買賤賣貴，而從中取利之意思存在，且從商
    業交易原理與一般社會觀念而言，販賣行為在通常情形下，
    仍係以牟取利益為其活動之主要誘因與目的。而甲基安非他
    命物稀價昂，取得不易，且為政府嚴予查緝之違禁物，販賣
    者刑責綦重，苟無利可圖，衡情應無甘冒被查緝之危險而無
    端轉交。況毒品並無公定之價格，不論任何包裝，均可任意
    分裝增減分量，而每次買賣之價量，亦可能隨時依雙方間之
    關係深淺、資力、需求量及對行情之認知、來源是否充裕、
    查緝是否嚴緊，購買者被查獲時供述購買對象之可能性風險
    評估等而異其標準，非可一概而論。販賣之利得除經坦承犯
    行或價量俱臻明確外，委難察得實情；惟販賣者從價差或量
    差中牟利方式雖異，但其意圖營利之非法販賣行為則同一。
    是除非別有事證，足認係按同一價量委買、轉售或無償贈與
    ，確未牟利外，尚難執此遽認非法販賣之證據有所未足，致
    使知過坦承者難辭重典，飾詞否認者反得僥倖，而失情理之
    平（最高法院108年度台上字第2153號判決意旨參照）。查
    被告為智識正常之成年人，且有多次施用第二級毒品之前案
    紀錄，有臺灣高等法院被告前案紀錄表在卷可參（見本院卷
    第185至212頁），是其對於上情應有相當認知，又被告與本
    案所販賣毒品對象之他人間，僅為普通朋友關係，此分據被
    告供陳及證人陳佳鴻、蔡禮全、林相宏證述明確（見偵5784
    號卷第32、97、204頁；偵6606號卷第40頁），則被告倘無
    從中賺取買賣價差或量差牟利之意圖及事實，豈會甘冒重典
    之危而涉險交易毒品？被告復於本院審理過程中明確供稱就
    其與證人陳佳鴻、蔡禮全及林相宏間所為如附表一所示之毒
    品交易，其均係從中賺取施用毒品之差量等語（見本院卷第
    84至85、145頁），綜此堪認被告為附表一所示各次犯行時
    ，主觀上確均係出於販賣毒品以營利之意圖無訛。
  ㈣綜上所述，本案事證明確，被告本案如附表一所示8次販賣第
    二級毒品之犯行均堪認定，應予依法論科。
二、論罪科刑：
  ㈠按毒品依其成癮性、濫用性及對於社會危害性分為四級，而
    甲基安非他命屬於毒品危害防制條例第2條第2項第2款規範
    之第二級毒品，依法不得持有、販賣。是本案核被告附表一
    編號１至８所為，均係犯毒品危害防制條例第4條第2項之販賣
    第二級毒品罪。又被告附表一編號１至８持有第二級毒品甲基
    安非他命後進而販賣，其持有之低度行為均應為其販賣之高
    度行為所吸收，皆不另論罪。
  ㈡被告本案為附表一所示販賣第二級毒品之犯行，行為時間不
    同，對象亦可區分，各次犯行皆屬獨立，應認其係出於各別
    犯意而為數行為，應予分論併罰。
  ㈢刑之加重、減輕事由：
　⒈關於累犯加重部分：
　  被告前因⑴施用第二級毒品案件，經本院以102年度易字第56
    1號判決判處有期徒刑7月確定；又因⑵公共危險等案件，經
    本院以103年度交訴字第7號判決判處有期徒刑11月、8月、3
    月確定；再因⑶施用第二級毒品案件，經本院以103年度易字
    第386號判決判處有期徒刑8月確定；復因⑷偽證案件，經本
    院以104年度六簡字第23號判決判處有期徒刑3月確定。上開
    ⑵、⑶所示案件，另經本院以103年度聲字第825號裁定定應執
    行有期徒刑1年11月確定，並與前揭⑴、⑷所示案件接續執行
    ，於105年11月13日執行完畢等情，有上開被告之前案紀錄
    表在卷可參（見本院卷第185至212頁），是被告於受徒刑之
    執行完畢後，5年內故意再犯本案有期徒刑以上之8罪，均為
    累犯。本院依司法院大法官會議釋字第775號解釋意旨，考
    量被告自102年間起，即有數次施用第二級毒品犯行經法院
    判決處刑及執行之紀錄，其經由前案之偵審及執行程序，顯
    已明知第二級毒品為我國法令明文嚴禁持有、施用、販賣之
    違禁物，然其無視國家杜絕毒品犯罪之禁令，現進一步轉為
    毒品之提供者，對外散播毒害，足以肇生或助長他人施用毒
    品之意欲與來源，損及國民之身心健康，亦有高度滋生其他
    犯罪之可能，對社會秩序潛藏相當程度之危害，堪認被告對
    於刑罰之反應力顯然薄弱，主觀上呈現之惡性較重，而依刑
    法第47條第1項累犯規定加重其刑，應無違反比例原則，故
    就被告本案附表一所示8次犯行，除販賣第二級毒品罪法定
    本刑無期徒刑不得加重外，餘均依刑法第47條第1項規定，
    加重其刑。
　⒉關於毒品危害防制條例第17條第2項規定之適用部分：
    按犯第4條至第8條之罪於偵查及歷次審判中均自白者，減輕
    其刑，毒品危害防制條例第17條第2項定有明文，考其立法
    意旨，為使製造、販賣、運輸或轉讓毒品案件之刑事訴訟程
    序儘早確定，並鼓勵被告自白認罪，開啟其自新之路，乃對
    製造、販賣、運輸、轉讓毒品者，於偵查及歷次審判中均自
    白時，採行寬厚之刑事政策。是該條所謂「歷次審判中均自
    白」，係指被告於各該審級中，於法官宣示最後言詞辯論終
    結時，被告為自白之陳述而言。查被告先後於警詢、偵訊、
    偵查中羈押訊問、本院移審訊問、準備程序及審理時均自白
    本案附表一所示各次販賣第二級毒品之犯行（見偵5784號卷
    第21至33、155至159、227至228頁；聲羈卷第56至57頁；本
    院卷第84至86、143至150、216至230頁），合於上揭毒品危
    害防制條例第17條第2項之要件，爰均依該規定減輕其刑，
    並與前揭⒈累犯加重部分，依法先加後減之。　　
　⒊本案並無毒品危害防制條例第17條第1項規定之適用：
　　按毒品危害防制條例第17條第1項雖然規定：「犯第4條至第
    8條、第10條或第11條之罪，供出毒品來源，因而查獲其他
    正犯或共犯者，減輕或免除其刑。」其立法旨意在於鼓勵被
    告具體提供其毒品上游，擴大追查毒品來源，俾有效斷絕毒
    品之供給，以杜絕毒品泛濫，祇須被告願意據實指陳其毒品
    來源之上手，因而查獲其他正犯或共犯者，即可邀減輕或免
    除其刑之寬典。又所謂「查獲」，係指犯該罪之行為人具體
    提供毒品來源資訊，使調查或偵查犯罪之公務員知悉而對之
    發動調查或偵查，並據以破獲者而言。而法院非屬偵查犯罪
    機關，僅係於案件審理階段中即事實審言詞辯論終結前，審
    查被告是否符合上開應予以減免其刑規定之要件。至被告於
    調查、偵查中或法院審理時，其所供出毒品來源之相關證據
    ，仍應由有犯罪偵查權之機關予以憑判。是事實審法院僅須
    於言詞辯論終結前調查被告之供出行為是否已經由偵查機關
    破獲而符合減免其刑之規定，以資審認（最高法院109年度
    台上字第3581號判決意旨參照）。被告固於警詢、偵訊及本
    院準備程序中，先後主張其本案之毒品來源為「戴佳穎」、
    綽號「阿勝」之男子及「黃甘霖」（見偵5784號卷第32、15
    9頁；本院卷第146頁），然經本院函詢本案承辦檢警關於是
    否曾因被告之供述查獲其他正犯或共犯，分據雲林縣警察局
    斗六分局以110年11月11日雲警六偵字第1100023485號函，
    及臺灣雲林地方檢察署以110年10月12日雲檢原平110偵5784
    字第1109026993號函、110年11月17日雲檢原平110偵5784字
    第1109030832號函表示未曾因被告之供述而查獲其毒品來源
    「戴佳穎」、綽號「阿勝」之男子或「黃甘霖」（見本院卷
    第97、169、171頁），自難認本案有因被告之供述而查獲其
    毒品來源，尚無從適用前揭毒品危害防制條例第17條第1項
    規定予以減輕其刑。
　㈣爰審酌被告除前述構成累犯之前科外，尚有恐嚇取財、竊盜
    、傷害、違反槍砲彈藥刀械管制條例等案件迭經法院判決處
    刑及入監執行之紀錄，有其前案紀錄表在卷可按（見本院卷
    第185至212頁），難認素行良好；其明知甲基安非他命為第
    二級毒品，且係毒品危害防制條例明文嚴禁持有及販賣之違
    禁物，詎其不僅自身沾染毒品惡習，更不知警惕，竟基於販
    賣第二級毒品以營利之犯意，無視國家刑罰禁令，鋌而走險
    ，數次販賣足以嚴重侵害人體身心健康之第二級毒品予證人
    陳佳鴻、蔡禮全及林相宏，顯見其守法意識薄弱，所為已然
    助長毒品氾濫，對他人身體健康及社會治安之危害程度非輕
    ，誠值非難；惟念及被告犯後始終坦承犯行之態度尚可，再
    考量被告本案販賣第二級毒品之對象共3人，實際獲取之不
    法利益合計僅6,500元等節；兼衡被告自陳為國中肄業之智
    識程度，及其曾務農、從事開吊車、鐵工、板模工等工作，
    未婚，與女友育有年僅5歲之小孩，家中尚有母親賴其扶養
    （見本院卷第226至229頁）等一切情狀，分別量處如附表一
    編號１至８「罪名、宣告刑及沒收」欄所示之刑。復基於數罪
    併罰限制加重與多數犯罪責任遞減原則，斟酌被告上開所為
    均屬販賣第二級毒品之犯罪，犯罪方式與態樣雷同，亦係侵
    害同種類法益，為免其因重複相同類型犯罪，以實質累加之
    方式定應執行刑，致使刑度超過其行為之不法內涵，而違反
    罪責原則，爰就其所犯各罪合併定其應執行之刑如主文所示
    。
三、沒收部分：
  ㈠關於供犯罪所用之物：
    按犯第4條至第9條、第12條、第13條或第14條第1項、第2項
    之罪者，其供犯罪所用之物，不問屬於犯罪行為人與否，均
    沒收之，此為毒品危害防制條例第19條第1項所明定。查扣
    案如附表三編號１至３所示之電子磅秤1臺、夾鏈袋1包與本案
    行動電話1支（即OPPO廠牌紅色手機1支，含搭配使用之行動
    電話門號0000000000號SIM卡1張），均為被告所有，且為其
    用以聯繫本案購毒者之聯絡工具及量秤、分裝毒品之器具乙
    情，業據被告供明在卷（見本院卷第144、149、224至225頁
    ），是上開扣案物乃被告為本案販賣第二級毒品犯行所用之
    物，與其本案犯行密切相關，爰依毒品危害防制條例第19條
    第1項規定宣告沒收。至其餘扣案如附表三編號４至７所示之
    物，固均為被告所有，然據被告供稱該等扣案物或為其施用
    毒品所用之物，或單純供其上網聽歌使用，均與其本案販賣
    第二級毒品之犯行無關（見本院卷第149頁），而卷內亦欠
    缺其他證據足認該等扣案物確與其本案犯行有關，非屬供被
    告本案犯罪所用之物，爰均不予宣告沒收。
  ㈡關於犯罪所得：
　　按犯罪所得，屬於犯罪行為人者，沒收之，於全部或一部不
    能沒收或不宜執行沒收時，追徵其價額，刑法第38條之1第1
     項前段、第3項分別定有明文。查被告就附表一編號１、２、
    ４至８所示販賣第二級毒品予證人陳佳鴻、蔡禮全及林相宏之
    犯行，各已收取如附表一編號１、２、４至８「販賣：⑶交易金
    額」欄所示之毒品價金乙情，業據被告於本院準備程序中及
    審理時供述明確（見本院卷第145至149、225頁），此自屬
    其本案販賣第二級毒品犯行之犯罪利得（惟附表一編號３部
    分，因證人蔡禮全尚賒欠1,000元之購毒價款，已如前述，
    難認被告就該次交易獲有犯罪所得），而該等合計6,500元
    （計算式：1,000元＋500元＋1,000元×5＝6,500元）之不法所
    得均未扣案，爰依刑法第38條之1第1項前段、第3項規定宣
    告沒收，並於全部或一部不能沒收或不宜執行沒收時，追徵
    其價額。
據上論斷，應依刑事訴訟法第299條第1項前段，毒品危害防制條
例第4條第2項、第17條第2項、第19條第1項，刑法第11條、第47
條第1項、第51條第5款、第38條之1第1項前段、第3項，判決如
主文。
本案經檢察官葉喬鈞提起公訴，檢察官蔡如琳到庭執行職務。
中　　華　　民　　國　　110 　年　　12　　月　 22 　　日
                  刑事第三庭  審判長法  官  吳基華
　　　　　　　　　　　              法  官  蔡美華
　　　　　　　　　　　              法  官  蘇珈漪
以上正本證明與原本無異。
如不服本判決應於收受判決後 20 日內向本院提出上訴書狀，並
應敘述具體理由；其未敘述上訴理由者，應於上訴期間屆滿後
20 日內向本院補提理由書（均須按他造當事人之人數附繕本）
。「切勿逕送上級法院」。
                              書記官  曾百慶
中　　華　　民　　國　　110 　年　　12　　月　　22　　日

附錄本案論罪科刑法條全文：
毒品危害防制條例第4條
製造、運輸、販賣第一級毒品者，處死刑或無期徒刑；處無期徒
刑者，得併科新臺幣3千萬元以下罰金。
製造、運輸、販賣第二級毒品者，處無期徒刑或10年以上有期徒
刑，得併科新臺幣1千5百萬元以下罰金。
製造、運輸、販賣第三級毒品者，處7年以上有期徒刑，得併科
新臺幣1千萬元以下罰金。
製造、運輸、販賣第四級毒品者，處5年以上12年以下有期徒刑
，得併科新臺幣5百萬元以下罰金。
製造、運輸、販賣專供製造或施用毒品之器具者，處1年以上7年
以下有期徒刑，得併科新臺幣1百50萬元以下罰金。
前五項之未遂犯罰之。

■附表一：犯罪事實附表
編號 交易對象 販賣： ⑴時間 ⑵地點 ⑶交易金額（新臺幣）    行為方式 證據方法及出處 罪名、宣告刑及沒收  １  陳佳鴻 ⑴110年6月21日上午10時36分許後之某時（起訴書附表編號1誤載為110年6月24日上午10時28分後某時，業經檢察官當庭更正） ⑵雲林縣莿桐鄉麻園公園 ⑶1,000元 張世民持用本案行動電話與陳佳鴻持用之行動電話（門號：0000000000號）為附表二之1所示之通話後，於左欄時間、地點，由張世民以一手交錢、一手交貨之方式，販賣第二級毒品甲基安非他命1包予陳佳鴻，完成交易。 ⑴證人陳佳鴻於警詢、偵訊時之證述（偵5784號卷第201至205、215至216頁） ⑵本院110年度聲監字第279號通訊監察書暨電話附表、如附表二之1所示之通訊監察譯文（偵5784號卷第35至37頁） ⑶本院110年度聲搜字第398號搜索票、雲林縣警察局斗六分局110年8月24日搜索、扣押筆錄暨扣押物品目錄表、扣押物品收據（偵5784號卷第39至47頁） ⑷查獲現場及扣案證物照片共18張（偵5784號卷第49至51頁；偵6606號卷第159至161頁） ⑸被告張世民於警詢、偵訊、偵查中羈押訊問、本院移審訊問、準備程序及審理時之供述（偵5784號卷第21至33、155至159、227至228頁；聲羈卷第56至57頁；本院卷第84至86、143至150、216至230頁） 張世民犯販賣第二級毒品罪，累犯，處有期徒刑伍年貳月。扣案如附表三編號１至３所示之物沒收；未扣案之犯罪所得新臺幣壹仟元沒收，於全部或一部不能沒收或不宜執行沒收時，追徵其價額。  ２  蔡禮全 ⑴110年7月8日中午12時36分許後之某時（起訴書附表編號2誤載為110年7月8日中午12時34分後某時，業經檢察官當庭更正） ⑵雲林縣莿桐鄉六合村稻穀工廠旁之田地 ⑶500元 張世民持用本案行動電話與蔡禮全持用之行動電話（門號：0000000000號）為附表二之2所示之通話後，於左欄時間、地點，由張世民以一手交錢、一手交貨之方式，販賣第二級毒品甲基安非他命1包予蔡禮全，完成交易。 ⑴證人蔡禮全於警詢、偵訊時之證述（偵5784號卷第91至98、137至143頁） ⑵本院110年度聲監字第279號通訊監察書暨電話附表、如附表二之2所示之通訊監察譯文（偵5784號卷第35至37頁） ⑶本院110年度聲搜字第398號搜索票、雲林縣警察局斗六分局110年8月24日搜索、扣押筆錄暨扣押物品目錄表、扣押物品收據（偵5784號卷第39至47頁） ⑷查獲現場及扣案證物照片共18張（偵5784號卷第49至51頁；偵6606號卷第159至161頁） ⑸被告張世民於警詢、偵訊、偵查中羈押訊問、本院移審訊問、準備程序及審理時之供述（偵5784號卷第21至33、155至159、227至228頁；聲羈卷第56至57頁；本院卷第84至86、143至150、216至230頁） 張世民犯販賣第二級毒品罪，累犯，處有期徒刑伍年貳月。扣案如附表三編號１至３所示之物沒收；未扣案之犯罪所得新臺幣伍佰元沒收，於全部或一部不能沒收或不宜執行沒收時，追徵其價額。  ３  蔡禮全 ⑴110年7月10日上午10時57分許後之某時 ⑵雲林縣莿桐鄉麻園公園 ⑶1,000元 張世民持用本案行動電話與蔡禮全持用之行動電話（門號：0000000000號）為附表二之3所示之通話後，於左欄時間、地點，由張世民以賒帳方式，販賣並交付第二級毒品甲基安非他命1包予蔡禮全，完成交易。  ⑴證人蔡禮全於警詢、偵訊時之證述（偵5784號卷第91至98、137至143頁） ⑵本院110年度聲監字第279號通訊監察書暨電話附表、如附表二之3所示之通訊監察譯文（偵5784號卷第35至37頁） ⑶本院110年度聲搜字第398號搜索票、雲林縣警察局斗六分局110年8月24日搜索、扣押筆錄暨扣押物品目錄表、扣押物品收據（偵5784號卷第39至47頁） ⑷查獲現場及扣案證物照片共18張（偵5784號卷第49至51頁；偵6606號卷第159至161頁） ⑸被告張世民於警詢、偵訊、偵查中羈押訊問、本院移審訊問、準備程序及審理時之供述（偵5784號卷第21至33、155至159、227至228頁；聲羈卷第56至57頁；本院卷第84至86、143至150、216至230頁） 張世民犯販賣第二級毒品罪，累犯，處有期徒刑伍年貳月。扣案如附表三編號１至３所示之物沒收。  ４  蔡禮全 ⑴110年7月12日中午12時39分許後之某時 ⑵雲林縣○○鄉○○○○○○○○○○○號4誤載為雲林縣莿桐鄉六合村稻穀工廠旁田地，業經檢察官當庭更正） ⑶1,000元 張世民持用本案行動電話與蔡禮全持用之行動電話（門號：0000000000號）為附表二之4所示之通話後，於左欄時間、地點，由張世民以一手交錢、一手交貨之方式，販賣第二級毒品甲基安非他命1包予蔡禮全，完成交易。 ⑴證人蔡禮全於警詢、偵訊時之證述（偵5784號卷第91至98、137至143頁） ⑵本院110年度聲監字第279號通訊監察書暨電話附表、如附表二之4所示之通訊監察譯文（偵5784號卷第35至37頁） ⑶本院110年度聲搜字第398號搜索票、雲林縣警察局斗六分局110年8月24日搜索、扣押筆錄暨扣押物品目錄表、扣押物品收據（偵5784號卷第39至47頁） ⑷查獲現場及扣案證物照片共18張（偵5784號卷第49至51頁；偵6606號卷第159至161頁） ⑸被告張世民於警詢、偵訊、偵查中羈押訊問、本院移審訊問、準備程序及審理時之供述（偵5784號卷第21至33、155至159、227至228頁；聲羈卷第56至57頁；本院卷第84至86、143至150、216至230頁） 張世民犯販賣第二級毒品罪，累犯，處有期徒刑伍年貳月。扣案如附表三編號１至３所示之物沒收；未扣案之犯罪所得新臺幣壹仟元沒收，於全部或一部不能沒收或不宜執行沒收時，追徵其價額  ５  蔡禮全 ⑴110年7月16日凌晨5時56分許後之某時 ⑵通往崙背圓環之道路旁（起訴書附表編號5誤載為二崙產業道路，業經檢察官當庭更正） ⑶1,000元 張世民持用本案行動電話與蔡禮全持用之行動電話（門號：0000000000號）為附表二之5所示之通話後，於左欄時間、地點，由張世民以一手交錢、一手交貨之方式，販賣第二級毒品甲基安非他命1包予蔡禮全，完成交易。 ⑴證人蔡禮全於警詢、偵訊時之證述（偵5784號卷第91至98、137至143頁） ⑵本院110年度聲監字第279號通訊監察書暨電話附表、如附表二之5所示之通訊監察譯文（偵5784號卷第35至37頁） ⑶本院110年度聲搜字第398號搜索票、雲林縣警察局斗六分局110年8月24日搜索、扣押筆錄暨扣押物品目錄表、扣押物品收據（偵5784號卷第39至47頁） ⑷查獲現場及扣案證物照片共18張（偵5784號卷第49至51頁；偵6606號卷第159至161頁） ⑸被告張世民於警詢、偵訊、偵查中羈押訊問、本院移審訊問、準備程序及審理時之供述（偵5784號卷第21至33、155至159、227至228頁；聲羈卷第56至57頁；本院卷第84至86、143至150、216至230頁） 張世民犯販賣第二級毒品罪，累犯，處有期徒刑伍年貳月。扣案如附表三編號１至３所示之物沒收；未扣案之犯罪所得新臺幣壹仟元沒收，於全部或一部不能沒收或不宜執行沒收時，追徵其價額。  ６  林相宏 ⑴110年7月15日中午12時31分許後之某時 ⑵雲林縣○○鄉○○村○○000○0號之林相宏住處 ⑶1,000元 張世民持用本案行動電話與林相宏持用之行動電話（門號：0000000000號）為附表二之6所示之通話後，於左欄時間、地點，由張世民以一手交錢、一手交貨之方式，販賣第二級毒品甲基安非他命1包予林相宏，完成交易。 ⑴證人林相宏於警詢、偵訊時之證述（偵5784號卷第115至120、147至151頁） ⑵本院110年度聲監字第279號通訊監察書暨電話附表、如附表二之6所示之通訊監察譯文（偵5784號卷第35至36、38頁） ⑶本院110年度聲搜字第398號搜索票、雲林縣警察局斗六分局110年8月24日搜索、扣押筆錄暨扣押物品目錄表、扣押物品收據（偵5784號卷第39至47頁） ⑷查獲現場及扣案證物照片共18張（偵5784號卷第49至51頁；偵6606號卷第159至161頁） ⑸被告張世民於警詢、偵訊、偵查中羈押訊問、本院移審訊問、準備程序及審理時之供述（偵5784號卷第21至33、155至159、227至228頁；聲羈卷第56至57頁；本院卷第84至86、143至150、216至230頁） 張世民犯販賣第二級毒品罪，累犯，處有期徒刑伍年貳月。扣案如附表三編號１至３所示之物沒收；未扣案之犯罪所得新臺幣壹仟元沒收，於全部或一部不能沒收或不宜執行沒收時，追徵其價額。  ７  林相宏 ⑴110年7月18日下午3時48分許後之某時（起訴書附表編號7誤載為110年7月18日下午1時21分後某時，業經檢察官當庭更正） ⑵雲林縣○○鄉○○村○○000○0號之林相宏住處 ⑶1,000元 張世民持用本案行動電話與林相宏持用之行動電話（門號：0000000000號）為附表二之7所示之通話後，於左欄時間、地點，由張世民以一手交錢、一手交貨之方式，販賣第二級毒品甲基安非他命1包予林相宏，完成交易。 ⑴證人林相宏於警詢、偵訊時之證述（偵5784號卷第115至120、147至151頁） ⑵本院110年度聲監字第279號通訊監察書暨電話附表、如附表二之7所示之通訊監察譯文（偵5784號卷第35至36、38頁） ⑶本院110年度聲搜字第398號搜索票、雲林縣警察局斗六分局110年8月24日搜索、扣押筆錄暨扣押物品目錄表、扣押物品收據（偵5784號卷第39至47頁） ⑷查獲現場及扣案證物照片共18張（偵5784號卷第49至51頁；偵6606號卷第159至161頁） ⑸被告張世民於警詢、偵訊、偵查中羈押訊問、本院移審訊問、準備程序及審理時之供述（偵5784號卷第21至33、155至159、227至228頁；聲羈卷第56至57頁；本院卷第84至86、143至150、216至230頁） 張世民犯販賣第二級毒品罪，累犯，處有期徒刑伍年貳月。扣案如附表三編號１至３所示之物沒收；未扣案之犯罪所得新臺幣壹仟元沒收，於全部或一部不能沒收或不宜執行沒收時，追徵其價額。  ８  林相宏 ⑴110年7月19日下午6時55分許前之某時（起訴書附表編號8誤載為110年7月19日下午6時55分後某時，業經檢察官當庭更正） ⑵雲林縣○○鄉○○村○○000○0號之林相宏住處 ⑶1,000元 張世民持用本案行動電話與林相宏持用之行動電話（門號：0000000000號）為附表二之8所示之通話後，於左欄時間、地點，由張世民以一手交錢、一手交貨之方式，販賣第二級毒品甲基安非他命1包予林相宏，完成交易。 ⑴證人林相宏於警詢、偵訊時之證述（偵5784號卷第115至120、147至151頁） ⑵本院110年度聲監字第279號通訊監察書暨電話附表、如附表二之8所示之通訊監察譯文（偵5784號卷第35至36、38頁） ⑶本院110年度聲搜字第398號搜索票、雲林縣警察局斗六分局110年8月24日搜索、扣押筆錄暨扣押物品目錄表、扣押物品收據（偵5784號卷第41至47頁） ⑷查獲現場及扣案證物照片共18張（偵5784號卷第49至51頁；偵6606號卷第159至161頁） ⑸被告張世民於警詢、偵訊、偵查中羈押訊問、本院移審訊問、準備程序及審理時之供述（偵5784號卷第21至33、155至159、227至228頁；聲羈卷第56至57頁；本院卷第84至86、143至150、216至230頁） 張世民犯販賣第二級毒品罪，累犯，處有期徒刑伍年貳月。扣案如附表三編號１至３所示之物沒收；未扣案之犯罪所得新臺幣壹仟元沒收，於全部或一部不能沒收或不宜執行沒收時，追徵其價額。 

■附表二：通訊監察譯文附表
附表二之1：
時間 通訊監察譯文內容 備考 ① 110年6月21日上午10時28分 【基地臺位置：雲林縣○○鄉○○村○○段000000地號】 Ａ：0000000000（張世民）          ↓  Ｂ：0000000000（陳佳鴻） ㈠佐證附表一編號１ ㈡通訊監察譯文出處：偵5784號卷第37頁 ㈢本院110年度聲監字第279號通訊監察書暨電話附表（偵5784號卷第35至36頁）   A：喂，你誰？ B：我宏仔啦  A：哦，安怎  B：你人在家嗎？ A：嘿呀 B：我過去你那好嗎？ A：麻園嗎？  B：啊？ A：你開來麻園啦 B：開到哪？  A：麻園仔  B：麻園哪裡  A：公園那  B：哦好  A：好好好  ② 110年6月21日上午10時36分 【基地臺位置：雲林縣○○鄉○○村○○○段0000○0000號】 Ａ：0000000000（張世民）          ↓  Ｂ：0000000000（陳佳鴻）   A：喂，你在哪  B：我到了呀  A：我在公園呀  B：你在公園哪？  

附表二之2：
時間 通訊監察譯文內容 備考 ① 110年7月8日中午12時34分 【基地臺位置：雲林縣○○鄉○○村○○○段0000○0000號】 Ａ：0000000000（張世民）          ↑  Ｂ：0000000000（蔡禮全） ㈠佐證附表一編號２ ㈡通訊監察譯文出處：偵5784號卷第37頁 ㈢本院110年度聲監字第279號通訊監察書暨電話附表（偵5784卷第35至36頁）   B：喂世民哥  A：喂你是誰 B：我阿掰的朋友  A：怎麼了  B：我在田裡，想說前幾天打給你怎麼都關機 A：安那 B：你現在有空嗎可以直接走嗎？ A：阿你要多少  B：5啦，我要跟你借五百啦，你聽得懂嗎 A：賀阿  ② 110年7月8日中午12時36分 【基地臺位置：雲林縣○○鄉○○村○○○段0000○0000號】 Ａ：0000000000（張世民）          ↑  Ｂ：0000000000（蔡禮全）   A：我要過去了  B：我在稻榖工廠你知道這裡嗎 A：我災拉 B：我在這休息  A：賀拉  

附表二之3：
時間 通訊監察譯文內容 備考 ① 110年7月10日上午10時31分 【基地臺位置:雲林縣 ○○鄉○○里○○○段000000000地號】  Ａ：0000000000（張世民）          ↑  Ｂ：0000000000（蔡禮全） ㈠佐證附表一編號３ ㈡通訊監察譯文出處：偵5784號卷第37頁 ㈢本院110年度聲監字第279號通訊監察書暨電話附表（偵5784卷第35至36頁）   A：喂  B：你剛剛有經過這里阿  A：嘿阿  B：我等一下休息你有辦法過來嗎？ A：有啦賀拉  ② 110年7月10日上午10時57分 【基地臺位置:雲林縣○○鄉○○村○○00000○00000○00000號】  Ａ：0000000000（張世民）          ↑  Ｂ：0000000000（蔡禮全）   B：喂民哥 A：你是誰阿  B：我田裡的那一個 A：喔喔喔阿你在哪裡? B：你可以過來工廠再過來這邊嗎？你昨天來找我這邊公園中間這裡 A：喔賀拉我災  B：對啦我要跟你借1000拉  

附表二之4：
時間 通訊監察譯文內容 備考 ① 110年7月12日上午11時36分 【基地臺位置:雲林縣○○鄉○○里○○○段000000000地號】 Ａ：0000000000（張世民）          ↑  Ｂ：0000000000（蔡禮全） ㈠佐證附表一編號４ ㈡通訊監察譯文出處：偵5784號卷第37頁 ㈢本院110年度聲監字第279號通訊監察書暨電話附表（偵5784卷第35至36頁）   A：喂你是誰 B：民哥我阿安他朋友你在哪裡 A：嘿我災怎麼了我在家  B：你有辦法過來公園這裡找我嗎 A：公園阿我叫我阿弟仔過去賀，賀拉你說怎麼了 B：我說你有辦法過來公園這裡找我嗎？ A：賀拉  B：我要拿利息錢還你 A：賀拉  ② 110年7月12日中午12時30分 【基地臺位置:雲林縣○○鎮○○里○○路00號5F】 Ａ：0000000000（張世民）          ↑  Ｂ：0000000000（蔡禮全）   B：喂哥 A：你是誰喔，我現在跟你說我現在身上沒有東西，因為我現在在等人家來，等人來才有 B：你朋友會很久嗎?  A：他要從朴子來了，應該很快拉，等我一下 B：賀  ③ 110年7月12日中午12時39分 【基地臺位置:雲林縣○○鎮○○里○○段00000地號】 Ａ：0000000000（張世民）          ↑  Ｂ：0000000000（蔡禮全）   A：阿弟阿你一樣在那邊等，阿我有叫人家過去了 B：你是世民哥? A：對啦你一樣在那邊等，在公園那邊，阿我有叫人家過去了好嗎，阿你要拿錢借我阿，賀  

附表二之5：
時間 通訊監察譯文內容 備考 ① 110年7月16日上午5時55分 【基地臺位置:南投縣○○鎮○○里○○路0段0000號】 Ａ：0000000000（張世民）          ↑  Ｂ：0000000000（蔡禮全） ㈠佐證附表一編號５ ㈡通訊監察譯文出處：偵5784號卷第37頁 ㈢本院110年度聲監字第279號通訊監察書暨電話附表（偵5784卷第35至36頁）   A：喂你好 B：世民哥嗎 A：對你好 B：你現在有空嗎? A：你在哪阿 B：我在崙背 A：要到崙背喔，阿你是要多少？ B：你那個衣服有換新的嗎？ A：換了 B：賀我打你的電話就有LINE了 A：好好 B：你的LINE貼圖是不是有摩托車的照片 A：你用0960啦 B：賀我幫你加入 A：打這個電話就有LINE了  ② 110年7月16日上午5時56分 【基地臺位置:南投縣○○鎮○○里○○路0段0000號】 Ａ：0000000000（張世民）           ↓ Ｂ：0000000000（蔡禮全）   B：喂哥 A：喂 B：你的LINE是不是叫浩呆  A：對阿 B：我有加你了也有L1NE給你了 A：有阿我有看到 B：要我傳手機給你嗎? A：你是要多少你跟我說 B：我要跟你買三件衣服 A：三件衣服好 B：一斤嗎？ A：好啦好啦我知道賀  

附表二之6：
時間 通訊監察譯文內容 備考 ① 110年7月15日中午12時31分 【基地臺位置:雲林縣○○鎮○○里○○段00000地號】 Ａ：0000000000（張世民）          ↑  Ｂ：0000000000（林相宏） ㈠佐證附表一編號６ ㈡通訊監察譯文出處：偵5784號卷第38頁 ㈢本院110年度聲監字第279號通訊監察書暨電話附表（偵5784卷第35至36頁）   B：喂世民阿 A：喂你是誰 B：我宏哥啦 A：喔宏哥怎麼了 B：你在家嗎？ A：我在大茄苳我馬上回去，還是你要過來 B：你現在有沒有空？跟上一次一樣喔 A：好好好 B：跟上次一樣，來幫我搬一個桌上上去二樓啦 A：賀賀賀馬上過去  

附表二之7：
時間 通訊監察譯文內容 備考 ① 110年7月18日下午1時21分 【基地臺位置:雲林縣○○鄉○○村○○段000000地號】 Ａ：0000000000（張世民）          ↑  Ｂ：0000000000（林相宏） ㈠佐證附表一編號７ ㈡通訊監察譯文出處：偵5784號卷第38頁 ㈢本院110年度聲監字第279號通訊監察書暨電話附表（偵5784卷第35至36頁）   B：喂世民阿 A：喂你是誰 B：我宏哥啦 A：喔宏哥怎麼了 B：你有沒有空麻煩函幫我搬一臺小冰箱去樓上 A：好阿好阿  B：阿你人在哪阿 A：在家啦賀拉  ② 110年7月18日下午3時48分 【基地臺位置:雲林縣○○鄉○○里○○○段000000000地號】 Ａ：0000000000（張世民）          ↑  Ｂ：0000000000（林相宏）   A：喂宏哥阿他們現在要去用而已你等一下，我也在等，你要等我一下，我在家，我剛剛去斗南有沒有，他們現在去處理了，等我一下 B：賀  

附表二之8：
時間 通訊監察譯文內容 備考 ① 110年7月19日上午6時33分 【基地臺位置:雲林縣○○鄉○○村○○段000000地號】 Ａ：0000000000（張世民）          ↑  Ｂ：0000000000（林相宏） ㈠佐證附表一編號８ ㈡通訊監察譯文出處：偵5784號卷第38頁 ㈢本院110年度聲監字第279號通訊監察書暨電話附表（偵5784卷第35至36頁）   B：世民喔  A：你誰 B：你電鑽拿來還我，玻璃杯拿一個給我 A：好啦我災啦我等一下就過去了，我打電話了他們要來了要拿來給我了，他們拿來給我我就馬上過去，他們現在要過來了 B：你放在鐵門邊啦 A：我會順便帶杯子過去 B：好啦好啦你放在鐵門邊後再打電話給我 A：我會跟你講賀賀賀  ② 110年7月19日上午10時57分 【基地臺位置:臺中市○區○○里○○路0段0號】 Ａ：0000000000（張世民）          ↑  Ｂ：0000000000（林相宏）   B：世民阿 A：唉你那個應該要等了幹你老ㄟ，要等一下，我現在人去拿了，我去跟人家拿，我不夠我跟我老闆拿了，我自己賠給你啦，我等一下拿08-10的給你啦，你等我啦，晚一點你在家等我  ③ 110年7月19日下午6時55分 【基地臺位置:雲林縣○○鄉○○里○○○段000000000地號】 Ａ：0000000000（張世民）           ↓ Ｂ：0000000000（林相宏）   A：喂宏哥你現在有沒有去鐵門邊看，我給你弄好了 B：免啦就這樣就好 A：我給你弄了耶，電鑽我給你拿去放了 B：你有拿去放了阿?  A：嘿啦，你去看 B：好啦好啦 A：賀  

■附表三：扣案物附表
編號 扣案物名稱 數量 備註  １ 電子磅秤 1臺 ⑴本院搜索票110年度聲搜字第398號(偵5784號卷第39頁) ⑵雲林縣警察局斗六分局110年8月24日搜索扣押筆錄暨扣押物品目錄表、扣押物品收據(偵5784號卷第41至47頁)  ２ 夾鏈袋 1包   ３ OPPO廠牌紅色手機（含搭配使用之行動電話門號0000000000號SIM卡1張；IMEI碼：000000000000000號） 1支   ４ 玻璃球吸食器 1個   ５ 塑膠殘管 2支   ６ 安非他命吸食器 2組   ７ OPPO廠牌黑色手機（IMEI碼：000000000000000號） 1支